臺灣臺北地方法院民事判決
110年度訴字第5808號
原      告  玉山商業銀行股份有限公司


法定代理人  黃男州  


訴訟代理人  孫宏譯  
被      告  莊淑芬  

上列當事人間請求給付簽帳卡消費款事件，經臺灣新北地方法院
裁定移送前來，本院於民國110年10月26日言詞辯論終結，判決
如下：
    主      文
被告應給付原告新臺幣陸拾萬零陸拾貳元，及其中新臺幣伍拾捌
萬零參佰陸拾捌元自民國一百一十年二月二十五日起至清償日止
，按年息百分之十五計算之利息，以及當期(月)繳款發生延滯時
，計付違約金新臺幣參佰元，連續二個月發生繳款延滯時，第二
個月計付違約金新臺幣肆佰元，連續三個月發生繳款延滯時，第
三個月計付違約金新臺幣伍佰元，每次連續收取期數最高以三期
為上限。
訴訟費用新臺幣陸仟陸佰壹拾元由被告負擔。
本判決得假執行。但被告如以新臺幣陸拾萬零陸拾貳元為原告預
供擔保，得免為假執行。
    事實及理由
壹、程序方面
    按當事人得以合意定第一審管轄法院。但以關於由一定法律
    關係而生之訴訟為限。前項合意，應以文書證之，民事訴訟
    法第24條定有明文。查依兩造簽訂之信用卡約定條款第25條
    約定以本院為第一審管轄法院，有信用卡約定條款附卷可稽
    （見新北地院司促卷第13頁），揆諸前揭規定，本院就本件
    訴訟自有管轄權，先予敘明。
貳、實體方面
一、原告主張：被告於民國94年11月15日向原告請領信用卡使用
    （MASTER卡號：0000000000000000），依約被告得於特約商
    店記帳消費或向指定辦理預借現金之金融機構預借現金。被
    告應於當期繳款截止日前向原告清償，逾期應自各筆帳款入
    帳日起給付按年息15％計算之利息，並依帳單週期收取違約
　　金，惟每次連續收取期數最高以三期為上限，違約金計算方
　　式為當期(月)繳款發生延滯時，計付違約金新臺幣(下同)30
    0元，連續二個月發生繳款延滯時，第二個月計付違約金400
    元，連續三個月發生繳款延滯時，第三個月計付違約金 500
    元，有預借現金者應另給付依照每筆預借現金金額之 3.5％
    加上100元計算之手續費。詎被告使用上開信用卡至109年 6
    月4日止累計積欠消費記帳580,368元及利息、違約金未清償
    ，經催討卻置之不理。為此，爰依信用卡使用契約之法律關
    係，請求被告負擔清償責任等語，並聲明：如主文第一項所
    示。
二、被告未提出書狀，惟到庭陳述：本件原告起訴之信用卡債務
    係因訴外人王惟誠(下逕稱其名)佯稱由被告申辦信用卡後交
    由其刷卡繳費，然王惟誠並未如期繳費，嗣被告接到調查處
    的通知書後，始知悉王惟誠利用人頭申辦信用卡並涉有違反
    銀行法之犯罪，被告有提出新北地方檢察署109年度偵字第4
    0211號起訴書為佐證。被告無資力可清償本件信用卡債務，
    已尋求法扶律師之協助，現正聲請更生程序中，本件被告承
    認原告之請求。
三、按當事人於言詞辯論時為訴訟標的之認諾者，應本於其認諾
    為該當事人敗訴之判決，民事訴訟法第384條定有明文；次
    按被告既於言詞辯論時為訴訟標的之認諾，法院即應不調查
    原告所主張為訴訟標的之法律關係是否果屬存在，而以認諾
    為該被告敗訴之判決基礎（最高法院45年台上字第31號裁判
    意旨可資參照）。經查，原告主張上開事實，業據其提出與
    所述相符之信用卡申請書、應收帳務明細表、信用卡約定條
    款等文件為證（見新北地院司促卷第 9至13頁）。又本件就
    原告主張依信用卡使用契約法律關係請求被告給付債務部分
　　，業據被告於本院審理時承認在卷（見卷第50頁），核屬對
    於訴訟標的之認諾，自應本於被告之認諾為其敗訴之判決。
    從而，原告依信用卡使用契約之法律關係請求被告給付如主
    文第一項所示之金額、利息及違約金，為有理由，應予准許
　　。
四、本件係本於被告認諾所為之判決，爰依民事訴訟法第389條
    第1項第1款規定，應依職權宣告假執行，並依民事訴訟法第
    392條第2項之規定，職權酌定相當之擔保金額，准被告供擔
    保後免為假執行。
五、訴訟費用負擔之依據：民事訴訟法第78條。
中　　華　　民　　國　　110 　年　　10　　月　　29　　日
                  民事第二庭    法　官　林禎瑩
以上正本係照原本作成。
如對本判決上訴，須於判決送達後20日內向本院提出上訴狀。如
委任律師提起上訴者，應一併繳納上訴審裁判費。
中　　華　　民　　國　　110 　年　　11　　月　　1 　　日
                                書記官  鄭玉佩